Config:
  hfst:
    Gen: ../../../src/geneasutor-gt-norm.hfst
    Morph: ../../../src/analyser-gt-norm.hfst
  xerox:
    Gen: ../../../src/geneasutor-gt-norm.xfst
    Morph: ../../../src/analyser-gt-norm.xfst
    App: lookup

Tests:

# todo:
# Proofread the gold standard (below)
# Then: run analyser, then correct. 


  Noun - asukas - ei tsekattu : # Noun 'innbygger' - ei tsekattu
     asukas+N+Sg+Nom: asukas
     asukas+N+Sg+Gen: asukkhaan
     asukas+N+Sg+Par: asukasta
     asukas+N+Sg+Tra: asukkhaaksi
     asukas+N+Sg+Abe: asukkhaatta
     asukas+N+Sg+Ine: asukkhaassa
     asukas+N+Sg+Ela: asukkhaasta
     asukas+N+Sg+Ill: asukkhaasseen
     asukas+N+Sg+Ade: asukkhaalla
     asukas+N+Sg+Abl: asukkhaalta
     asukas+N+Sg+All: asukkhaalle
     asukas+N+Sg+Ess: asukkhaana
     asukas+N+Pl+Nom: asukkhaat
     asukas+N+Pl+Gen: asukkhaitten
     asukas+N+Pl+Par: asukkhaita
     asukas+N+Pl+Tra: asukkhaiksi
     asukas+N+Pl+Abe: asukkhaitta
     asukas+N+Pl+Ine: asukkhaissa
     asukas+N+Pl+Ela: asukkhaista
     asukas+N+Pl+Ill: asukkhaissiin
     asukas+N+Pl+Ade: asukkhailla
     asukas+N+Pl+Abl: asukkhailta
     asukas+N+Pl+All: asukkhaille
     asukas+N+Pl+Ess: asukkhaina
     asukas+N+Pl+Com: asukkhaine
